# 研发用材料

提问人：196688 时间：2020-12-08 16:15:00
陈总，您好！请问，公司目前尚处于新药的研究阶段，没有其他生产经营，购入的材料全部用于研发活动。材料采购入库时应该确认为存货还是直接计入研发费用？或者先确认存货，待领用时计入研发费用，未领用的在存货结余中。谢谢！

回答人：chenyiwei
如果目前尚处于研发支出费用化阶段，则所购入的研发用材林不符合确认为资产的条件（无法证明其具有未来经济利益流入的能力），故应在购入时直接费用化处理。